# 将电缆变压器与他单位合用,他单位给的款项如何

提问人：wen.2221 时间：2010-01-18 17:59:48
记账. A公司变压器、电缆等有富余供电能力，已使用三年。B公司在A公司旁边建楼，和A公司商量合用这整套系统。由B公司进行改造，另外B公司给A公司 160 万元的分摊费用。 原A公司购置这套系统原值为 160 万元。账面已按 20 年计提折旧。
A公司收的B公司的分摊费用 160 万元，账务处理怎么合适？能做固定资产清理收入吗？

回答人：chenyiwei
回复 楼主 wenwen.2221 的帖子需要根据合作协议的条款分析确定。但一般理解作为固定资产处置的可能性不大，更大的可能性是将其作为让渡资产使用权收入，在合作期限内分期确认。